臺灣臺南地方法院新市簡易庭民事判決
111年度新簡字317號
原      告  陸軍第四地區支援指揮部彈藥庫東山彈藥分庫

法定代理人  江思潮
訴訟代理人  黃裕盛
            蘇韋守
            李冠樺
被      告  毛韋翔

上列當事人間請求損害賠償事件，經本院於民國111年7月28日言
詞辯論終結，判決如下：
    主      文
被告應給付原告新臺幣伍拾壹萬柒仟肆佰玖拾元，及自民國一百
一十一年五月十七日起至清償日止，按週年利率百分之五計算之
利息。
原告其餘之訴駁回。
訴訟費用新臺幣壹萬伍仟零伍拾捌元，其中新臺幣伍仟伍佰叁拾
元由被告負擔，餘由原告負擔。
本判決原告勝訴部分得假執行。
    事實及理由
一、被告經合法通知，無正當理由未於言詞辯論期日到場，核無
    民事訴訟法第386條各款所列情形，爰依原告聲請，由其一
    造辯論而為判決。 　　
二、原告起訴主張：被告於民國111年2月7日8時35分許，駕駛車
    牌號碼000-0000號自用小客車，於臺南市○道○號341公里900
    公尺南向中線車道處，因未注意車前狀況而自後碰撞原告所
    屬之車牌號碼軍0-00000號輕型戰術輪車（下稱系爭車輛）
    ，致系爭車輛受損（下稱系爭事故）。系爭車輛經送廠維修
    ，修復費用為新臺幣（下同）1,411,350元（含零件費用1,0
    72,632元、工資費用287,518元、拆裝檢查費用46,200元、
    拖吊費用5,000元），前經原告申請調解，被告亦未遵期到
    場而置之不理。為此，爰依民法侵權行為之法律關係，提起
    本件訴訟等語。並聲明：被告應給付原告1,411,350元，及
    自起訴狀繕本送達翌日起至清償日止，按週年利率5％計算之
    利息。
三、被告未於言詞辯論期日到場，亦未提出書狀作任何聲明或陳
    述。
四、得心證之理由：
　㈠原告主張之事實，業據其提出委修報價單、國道小型車拖救
    服務契約三聯單、車損照片、道路交通事故現場圖等資料為
    證（見新司簡調卷第15頁至第39頁），並經本院依職權向內
    政部警政署國道公路警察局第八公路警察大隊調取道路交通
    事故調查筆錄、道路交通事故調查報告表㈠、㈡、道路交通事
    故照片等資料核閱屬實（見新司簡調卷第67頁至第77頁、第
    81頁至第82頁、第87頁至第105頁）。而被告既已於相當時
    期受合法之通知，而於言詞辯論期日不到場，亦未提出書狀
    爭執，依民事訴訟法第436條第2項、第280條第3項準用同條
    第1項之規定，應視同自認，堪認原告此部分之主張為真實
    。
  ㈡按因故意或過失，不法侵害他人之權利者，負損害賠償責任
    ；汽車、機車或其他非依軌道之動力車輛，在使用中加損害
    於他人者，駕駛人應賠償因此所生之損害，民法第184條第1
    項前段、第191條之2前段分別定有明文。次按汽車行駛時，
    駕駛人應注意車前狀況，並隨時採取必要之安全措施，道路
    交通安全規則第94條第3項亦有明定。經查，被告於為警調
    查時自承：伊因開車未將窗戶緊閉，致有東西打到雙眼，所
    以用手揉眼睛後就撞上前車車尾而肇事等語（見新司簡調卷
    第68頁），足認被告駕駛自用小客車行駛於系爭車輛後方，
    本應注意車前狀況，而系爭事故發生時天候晴，日間自然光
    線，水泥路面乾燥無缺陷、無障礙物且視距良好，並無不能
    注意之情事，被告竟疏未注意及此而自後撞擊系爭車輛，致
    系爭車輛受有損害，被告前開駕車過失行為與系爭車輛毀損
    之結果間具有相當因果關係，原告主張被告應負侵權行為損
    害賠償責任，應屬可採。
  ㈢按負損害賠償責任者，除法律另有規定或契約另有訂定外，
    應回復他方損害發生前之原狀。因回復原狀而應給付金錢者
    ，自損害發生時起，加給利息。前述第1項情形，債權人得
    請求支付回復原狀所必要之費用，以代回復原狀，民法第21
    3條定有明文。又請求賠償物被毀損所減少之價額，得以修
    復費用為估定之標準，但以必要者為限，如修理材料以新品
    換舊品，應予折舊（最高法院77年度第9次民事庭會議決議㈠
    意旨參照）。本件被告既因過失損壞系爭車輛，則對於系爭
    車輛遭被告撞擊所須支出必要修理費用之損害，自應負賠償
    責任。查系爭車輛因系爭事故受損而支出1,411,350元（含
    零件費用1,072,632元、工資費用287,518元、拆裝檢查費用
    46,200元、拖吊費用5,000元），且系爭車輛為105年2月（
    未載日以15日計算）出廠等情，有原告提出之行車執照、委
    修報價單及國道小型車拖救服務契約三聯單在卷可憑（見本
    院卷第23頁、新司簡調卷第15頁至第29頁），迄至系爭事故
    發生時之111年2月7日，固已超過行政院所頒固定資產耐用
    年數表之其他業用客車之5年年數，惟於系爭事故發生時，
    系爭車輛仍正常使用中，難認已無殘餘價值，故本院參酌營
    利事業所得稅查核準則第95條第8款：「營利事業折舊性固
    定資產，於耐用年限屆滿仍繼續使用者，其殘值得自行預估
    可使用年數並重新估計殘值後，按原提列方式計提折舊」、
    所得稅法第51條第1項前段：「固定資產之折舊方法，以採
    用平均法、定率遞減法、年數合計法、生產數量法、工作時
    間法或其他經主管機關核定之折舊方法為準」，及該法施行
    細則第48條第1款：「本法第51條所定固定資產之折舊方法
    ，採平均法者，以固定資產成本減除殘值後之餘額，按固定
    資產耐用年數表規定之耐用年數平均分攤，計算每期折舊額
    」規定，認採用「平均法」計算其最後1年折舊後之殘值作
    為系爭車輛零件之殘餘價值【計算式：取得價格÷（耐用年
    限＋1 ）＝殘值】，應屬合理，是系爭車輛更換之零件費用1,
    072,632元，依前揭平均法計算其折舊後零件之殘餘價值為1
    78,772元【計算式：1,072,632元÷（5＋1）＝178,772元】，
    加計毋庸折舊之工資費用287,518、拆裝檢查費用46,200元
    及拖吊費用5,000元，總計系爭車輛所受損害應為517,490元
    。
五、綜上所述，原告依民法侵權行為法律關係，請求被告給付51
    7,490元及自起訴狀繕本送達翌日即111年5月17日（起訴狀
    繕本於111年5月16日送達，送達證書見新司簡調卷第115頁
    ）起至清償日止，按週年利率5％計算之利息，為有理由，應
    予准許，逾此範圍之請求，則無理由，應予駁回。
六、按各當事人一部勝訴、一部敗訴者，其訴訟費用，由法院酌
    量情形，命兩造以比例分擔或命一造負擔，或命兩造各自負
    擔其支出之訴訟費用；小額事件第一審法院為訴訟費用之裁
    判時，應確定其費用額，民事訴訟法第79條、第436條之19
    第1項分別定有明文。本院酌量兩造訴訟勝敗情形，認第一
    審訴訟費用即裁判費15,058元，由被告負擔5,530元，餘由
    原告負擔，爰判決如主文第3項所示。
七、本判決原告勝訴部分係就民事訴訟法第427條第2項第11款所
    定適用簡易程序所為被告敗訴之判決，依同法第389條第1項
    第3款規定，應依職權宣告假執行。
八、訴訟費用負擔之依據：民事訴訟法第79條。
中　　華　　民　　國　　111 　年　　8    　 月　 　12 　
　日
　　　　　　　　　新市簡易庭     法       官   施志遠
以上正本係照原本作成。
如不服本判決，應於判決送達後20日內，向本院提出上訴狀並表
明上訴理由（須附繕本）。如委任律師提起上訴者，應一併繳納
上訴審裁判費。
中　　華　　民　　國　　111 　年　　8 　 月　 　12 　 日
             　                                             書 記 官   黃心瑋